臺灣高等法院刑事裁定　　　　　　　　　100年度抗字第626號
抗　告　人
即　具保人　張根淡
被　　　告　張智凱
上列抗告人因沒入保證金案件，不服臺灣板橋地方法院中華民國
100年4月13日裁定（100年度聲字第1331號），提起抗告，本院
裁定如下：
    主  文
抗告駁回。
    理  由
一、原裁定略以：聲請意旨略以具保人張根淡因被告張智凱違反
    毒品危害防制條例案件，依檢察官指定之保證金額新臺幣（
    下同）2萬元，出具現金保證後，將被告釋放，茲因該被告
    逃匿，依刑事訴訟法第118條之規定，應沒入具保人繳納之
    保證金（刑保字第99002376號），爰依同法第121條第1項規
    定，聲請沒入具保人繳納之保證金等語。被告張智凱經臺灣
    板橋地方法院檢察署（下稱板橋地檢署）依法傳喚，無正當
    理由不到案執行，復經該署檢察官依法拘提無著，且具保人
    經通知未遵期通知或帶同被告到案接受執行等情，此有送達
    證書6紙、板橋地檢署通知書4紙、板橋地檢署檢察官拘票暨
    拘提報告書1份、法務部戶役政連結作業系統查詢資料4紙、
    保證金收據影本1紙在卷可稽，且被告迄今仍逃匿中，尚未
    到案執行乙節，復經原審依職權查明屬實，有本院在監在押
    全國紀錄表1份附卷足憑，被告顯已逃匿，揆諸前揭說明，
    應將具保人張根淡繳納之保證金2萬元沒入之。
二、抗告意旨略以：被告應於4月13日報到，抗告人亦催促其應
    及時報到，然被告已於4月18日報到，被告並未逃亡，請准
    予發還保證金云云。
三、按具保停止羈押之被告逃匿者，應命具保人繳納指定之保證
    金額，並沒入之；不繳納者，強制執行；保證金已繳納者，
    以法院裁定沒入之，刑事訴訟法第118條第1項、第121條第1
    項分別定有明文。經查被告張智凱因違反毒品危害防制條例
    案件，經臺灣板橋地方法院於99年10月18日以99年度訴字第
    2659號判處應執行刑有期徒刑9月確定，經移送板橋地檢署
    執行，由該署檢察官傳喚被告到案執行，上開執行傳票，於
    99年11月17日送達於被告位於新北市○○區○○村○○鄰○○
    ○路24號之住所，因未會晤其本人，交由被告之母李碧鈺收
    受；該署檢察官另於99年11月17日函請具保人通知（或帶同
    ）張智凱於99年12月7日上午10時到案接受執行，並於該通
    知上載明：「逾期該被保人如逃匿，即依法聲請沒入保證金
    新台幣貳萬元」等語，並將該通知於99年11月17日送達予具
    保人繳納保證金收據上所填載之新北市○○區○○村○○鄰○
    ○○路24號，因未獲會晤本人，已將文書交與具保人之妻李
    碧鈺受收等情，亦有送達證書、板橋地檢署99年11月17日板
    檢玉庚（99執字第1547 2號）號通知函文及本院被告前案紀
    錄表等件可參，堪認上開執行傳票已合法送達。然因被告無
    正當理由未到案執行，且具保人未依時通知或帶同受刑人（
    即被告）到案執行，檢察官乃於99年12月7日簽發拘票，並
    經司法警察林冠宏於99年12月17日前往新北市五股區興珍村
    35鄰五工五路24號查緝被告並未居住家中，其家人亦不知去
    向，致無法拘提到案，有板橋地檢署檢察官拘票、報告書為
    憑；又該署檢察官於99年12月20日函請具保人通知（或帶同
    ）受刑人於100年1月11日上午10時到案接受執行，並將執行
    傳票於99年12月27日送達予具保人繳納保證金收據上所填載
    之新北市○○區○○村○○鄰○○○路24號住所，並由抗告人
    即具保人親自受收等情，亦有送達證書、板橋地檢署99年12
    月20日板檢玉庚（99執字第15472號）號通知函文等件可參
    ，堪認該上開執行傳票已有合法送達，然被告亦無正當理由
    未到案執行，且具保人亦未依時通知或帶同被告到案執行。
    從而，被告既經合法通知、拘提均不到案，具保人亦未遵期
    通知或帶同被告到案，足認被告顯有逃匿之事實，因認原裁
    定沒入具保人繳納之保證金，並無不當。綜上所述，原審依
    檢察官之聲請，裁定沒入具保人繳納之上開保證金，經核並
    無不合。具保人徒以上情提起抗告，並無理由，應予駁回。
據上論斷，應依刑事訴訟法第412條，裁定如主文。
中    華    民    國   100    年    6     月    20    日
                  刑事第十一庭  審判長法  官  許宗和
                                      法  官  趙功恆
                                      法  官  潘進柳
以上正本證明與原本無異。
不得再抗告。
                                      書記官  任正人
中    華    民    國   100    年    6     月    20    日